【裁判字號】    90,聲更(一),559
【裁判日期】    900821
【裁判案由】    妨害自由等
【裁判全文】
臺灣高等法院臺南分院刑事裁定          九十年度聲更(一)字第五五九號  Ａ
      聲  明  人
      即受刑人    甲  ○  ○
右列聲明人因懲治盜匪條例條例執行案件，對檢察官之執行聲明異議，裁定後經最高
法院發回更審，本院裁定如左：
      主      文
原處分撤銷。
      理      由
一、本件聲明意旨以：(一)聲明人於九十年二月間接獲臺灣臺南地方法院檢察署九十年
    二月二十一日南檢朝乙八十九執００三六三八字第０九０三九號函，該函表示聲
    明人分別被判處恐嚇取財未遂六月、恐嚇七月、妨害自由二年，就羈押日數折抵
    刑期後，尚有剩刑期仍應依法執行云云。惟查本案係同一犯罪事實之牽連關係，
    屬裁判上一罪（刑法第五十五條後段），前後歷經更(五)判決，從一重處斷結果，
    便科處有期徒刑二年，惟臺灣臺南地方法院檢察署檢察官竟未詳查，誤認本案聲
    明人就羈押日數折抵刑期後，尚有所餘刑期仍應依法執行等語，自屬顯有誤會，
    且與事實不合。(二)關於恐嚇取財未遂六月部分：此部分聲明人已於八十六年八月
    二十九日入監，八十六年十月二十九日期滿執行完畢。惟該判決已於八十七年十
    一月十七日遭臺灣高等法院臺南分院八十七年度上更(二)字第一四０刑事判決撤銷
    ，於該判決主文第一行明確表示「原判決關於甲○○妨害自由與執行刑暨董秋登
    部分均撤銷」。(三)另查恐嚇七月部分：此為高分院八十七年度上更(二)第一四０號
    之判決，惟該判決已遭同院八十九年度重上更(五)字第二二四號刑事判決撤銷，該
    判決主文：「原判決關於董秋登及甲○○妨害自由部分均撤銷」，於該判決理由
    第四項清楚說明：「原判決關於董秋登及甲○○妨害自由（甲○○另被訴恐嚇取
    財罪已判決確定，起訴書認此部分犯行係承前犯意，似有誤會）部分均撤銷改判
    。故此純為同一案件，同一犯罪事實，經重覆判決，惟檢察官竟未查，仍恣意發
    函執行，其所執行之指揮，顯然不當違法。(四)末按受刑人或其法定代理人或配偶
    以檢察官執行之指揮為不當者，得向諭知該裁判之法院聲明異議。刑事訴訟法第
    四八四條著有明文。準此，檢察官執行指揮顯然不當，且執行命令亦明顯違法，
    是聲明人（受刑人）依法向鈞院聲明異議。為此狀請鈞院明察，對執行命令錯誤
    部分，予以撤銷，另為適法之裁定云云。
二、本院調閱相關案卷，經查：
  (一)聲明人甲○○因違反懲治盜匪條例案件，前經本院於八十五年五月二十九日，以
    八十四年度上訴字第二二三五號判決，判處聲明人共同妨害自由有期徒刑一年七
    月、恐嚇取財未遂有期徒刑六月，其中恐嚇取財未遂部分，於八十六年七月十七
    日，經最高法院以八十六年台上字第四二九０號判決駁回確定。共同妨害自由部
    分，發回更審，有該二判決列印附卷可按。
  (二)關於發回更審部分，經本院於八十七年十一月十九日以八十七年度上更(二)字第一
    四０號刑事判決，判處聲請人共同意圖為自己不法所有，以強暴脅迫致使不能抗
    拒，而使他人交付其物，處有期徒刑八年；又以加害生命之事，恐嚇他人致生危
    害於安全，處有期徒刑七月，而恐嚇安全所判處有期徒刑七月，因不得上訴而告
    確定，有該判決列印附卷可按。
  (三)聲請人不服該判決上訴，再經發回，妨害自由部分，經本院於八十九年八月二日
    以八十九年度重上更(五)字第二二四號判決，處有期徒刑二年，檢察官及聲請人未
    再上訴而告確定，亦有該判決列印附卷可稽。
  (四)聲明人甲○○前述三確定判決刑期共計三年一月，雖其在偵查中於八十三年九月
    二十七日遭檢察官諭令羈押，八十四年一月二十六日交保釋回，嗣於八十六年十
    月三十日審理中經本院再行羈押，八十八年六月二十一日更審中諭令交保，總計
    羈押期間一年十一月又二十二日，並未逾三年一月，業經本院調卷核查無誤，是
    聲明人判決確定前所羈押之日數尚未能完全折抵刑期。
三、惟按實質上一罪，不得分割，雖部分經判決不得上訴，而形式上確定，其中部分
    既經撤銷發回，效力應及於全部，最高法院八十八年台上字第七三五號判決可資
    參照（詳臺灣高等法院編印八十九年法律座談會彙編第三五九頁）。本件聲請人
    妨害自由部分，經本院以八十七年度上更(二)字第一四０號刑事判決，判處聲請人
    以加害生命之事，恐嚇他人致生危害於安全，處有期徒刑七月部分，因不得上訴
    已形式上確定，同判決另判決擄人勒贖部分經上訴後，由最高法院將原判決撤銷
    發回，依前揭最高法院判決意旨，形式上確定之恐嚇安全部分，應為撤銷發回判
    決效力所及，準此，則本院八十七年上更(二)字第一四０號判決，關於恐嚇安全部
    分判決是否實質一罪，得否依法執行，即非尚無疑問，若此部分判決，認已確定
    而有違背法令情事，或可聲請非常上訴救濟，均有推敲研求必要。
四、綜上所述，臺灣臺南地方法院檢察署九十年二月二十一日南檢朝乙八十九執００
    三六三八字第０九０三九號函，該函表示聲明人分別被判處恐嚇取財未遂六月、
    恐嚇七月、妨害自由二年，就羈押日數折抵刑期後，尚有剩餘刑期仍應依法執行
    ，於現有確定判決，並無不合，惟聲明人應執行刑期，非無疑義，自不宜貿然執
    行，聲明異議，應認為有理由，爰將原處分撤銷，由原檢察官另為妥適處分。
據上論斷，應依刑事訴訟法第四百八十六條裁定如主文。
中    華    民    國      九十      年      八      月      二十一      日
                                  臺灣高等法院臺南分院刑事第五庭
                                      審判長法官  茆    臺    雲
                                            法官  董    武    全
                                            法官  李    文    福
右正本證明與原本無異。
如不服本裁定應於送達後五日內向本院提出抗告狀。
                                      法院書記官  李    良    倩
中    華    民    國      九十      年      八      月      二十二      日


司法院資訊處製作；財團法人民間司法改革基金會備份。
